【裁判字號】    95,簡上,10
【裁判日期】    950323
【裁判案由】    偽造文書等
【裁判全文】
臺灣高雄地方法院刑事判決              95年度簡上字第10號
    上  訴  人  臺灣高雄地方法院檢察署檢察官
    被      告  乙○○
                丁○○
上列上訴人因偽造文書等案件，不服台灣高雄地方法院94年度簡
字第6658號，中華民國94年11月17日第一審判決（聲請簡易判決
處刑案號：台灣高雄地方法院檢察署94年度偵字第20437 號），
提起上訴，本院管轄之第二審合議庭判決如下：
    主  文
上訴駁回。
乙○○緩刑貳年。
    事實及理由
一、本案經本院審理結果，認為台灣高雄地方法院94年度簡字第
    6658號判決認事用法及量刑均無不當，應予維持，並引用第
    一審判決書（含台灣高雄地方法院檢察署檢察官聲請簡易判
    決處刑書）記載之事實、理由及證據。
二、檢察官雖循告訴人丙○○請求提起上訴，以本件被告乙○○
    、丁○○連續通姦，致告訴人丙○○與被告乙○○之婚姻無
    法繼續，又被告乙○○、丁○○不顧告訴人與乙○○育有3
    名年幼子女之未來，僅思一已之欲望，通姦成孕，並偽造文
    書，進行墮胎之惡行，尚且，被告二人迄今未與告訴人達成
    和解，自難認犯態度良好，因認原審對於被告2 人之量刑過
    輕等語。惟查，法官於有罪判決中，究應如何量處罪刑，為
    實體法賦予審理法官裁量之刑罰權事項，法官行使此項裁量
    權，自得依據個案情節，參諸刑法第57條所定各款犯罪情狀
    之規定，於該法定刑度範圍內，基於合義務性之裁量，量處
    被告罪刑。本院以為，量刑之裁量權，乃憲法所保障法官獨
    立審判之核心，法院行使此項裁量權，亦非得以任意或自由
    為之，仍應受一般法律原理原則之拘束，即仍須符合法律授
    權之目的、法律秩序之理念、國民法律感情及一般合法有效
    之慣例等規範，尤其應遵守比例原則及平等原則之意旨，否
    則即可能構成裁量濫用之違法（另參見最高法院86年度台上
    字第7655號判決）。亦即如非有裁量逾越或裁量濫用之明顯
    違法情事，自不得擅加指摘其違法或不當，即使上級審對下
    級審裁量權之審查，亦應同此標準，此不僅在保障法官不受
    任何制度外之不當干涉，更保障法官不受制度內的異質干涉
    ，此方符憲法第80條所宣示獨立審判之真義。原審判決既已
    審酌被告乙○○為有配偶之人，卻仍任意與被告丁○○發生
    多次性行為，另被告丁○○則介入他人之婚姻，破壞告訴人
    丙○○家庭之和諧，對告訴人已造成傷害，被告之犯後態度
    ，渠等均無刑事犯罪前科及刑法第57條所列各款情形予以量
    刑，並無恣意違法之處，且量刑尚稱妥適，自不得僅因上訴
    人指摘量刑過輕，即認原審刑罰裁量權之行使有何違法或不
    當之處。綜上所述，上訴意旨請求撤銷原判決，為無理由，
    應予駁回。
三、次查，被告乙○○未曾受有期徒刑以上刑之宣告，有臺灣高
    等法院被告前案記錄表1 紙在卷可憑，犯後已坦承犯行，且
    告訴人於本院審理中亦表示願意原諒被告乙○○等語，是被
    告乙○○經此起訴、審判，當知所警惕，而無再犯之虞，本
    院考量上情，認被告乙○○前揭刑之宣告以暫不執行為適當
    ，爰併諭知緩刑2 年，以啟自新。
四、據上論斷，依刑事訴訟法第455 條之1 第3 項、第368 條、
    、第373條，刑法第74條第1 款，判決如主文。
本案經檢察官甲○○到庭執行職務。
中    華    民    國    95    年    3     月    23    日
                        刑事第四庭  審判長法  官  郭玫利
                                          法  官  陳振嘉
                                          法  官  林意芳
以上正本證明與原本無異。
不得上訴。
中    華    民    國    95    年    3     月    23    日
                                          書記官  曾秀鳳
附錄本判決論罪科刑法條
中華民國刑法第210條
(偽造變造私文書罪)
偽造、變造私文書，足以生損害於公眾或他人者，處 5 年以下有
期徒刑。
中華民國刑法第216條
(行使偽造變造或登載不實之文書罪)
行使第210 條至第215 條之文書者，依偽造、變造文書或登載不
實事項或使登載不實事項之規定處斷。
中華民國刑法第239條
(通姦罪)
有配偶而與人通姦者，處 1 年以下有期徒刑。其相姦者亦同。


司法院資訊處製作；財團法人民間司法改革基金會備份。
